臺灣南投地方法院刑事裁定
111年度聲再字第1號
聲  請  人  
即受判決人  潘韋翔



上列聲請人即受判決人因違反毒品危害防制條例案件，對於本院
108 年度訴字第280 號刑事判決，聲請再審，本院裁定如下：
    主  文
再審之聲請駁回。
    理  由
一、聲請再審意旨詳如附件刑事聲請再審狀所載。
二、按聲請再審，由判決之原審法院管轄。判決在第三審確定者
    ，對於該判決聲請再審，除以第三審法院之法官有第420 條
    第1 項第5 款情形為原因者外，應由第二審法院管轄之。聲
　　請再審，應以再審書狀敘述理由，附具原判決之繕本及證據
　　，提出於管轄法院為之。刑事訴訟法第426 條第1 、3 項、
　　分別定有明文。次按，所謂原審法院，係指最後事實審之法
　　院而言（最高法院104 年度台抗字第440 號裁定意旨參照）
　　。又再審係為原確定判決認定事實錯誤而設之救濟程序，是
　　聲請再審之對象應為確定之實體判決。而受理再審聲請之法
　　院，應先審查再審之聲請是否具備合法條件，若其聲請再審
　　之程序違背規定時，即應以其聲請不合法，依刑事訴訟法第
　　433 條規定裁定駁回之；必再審之聲請合法，始能進而審究
　　其再審有無理由（最高法院90年度台抗字第385 號裁定意旨
　　參照）。
三、本件聲請人對於本院108 年度訴字第280 號刑事判決聲請再
    審，而其為上開案件第一審判決之受判決人即被告，固有臺
    灣高等法院被告前案紀錄表、本院108 年度訴字第280 號刑
    事判決等件在卷為參。惟查，聲請人對於上開案件第一審判
　　決提起上訴，核其刑事上訴暨表明上訴理由㈠狀（見中高院
　　卷第19至31頁）及當庭表示之上訴要旨、上訴理由，均表示
　　沒有販賣毒品（見中高院卷第162 、288 頁），並未限定對
　　於第一審判決之一部提起上訴；再核其刑事補提上訴理由㈡
　　狀，則分別對於第一審判決附表編號1 至6 、7 至9 （見中
　　高院卷第215 、218 頁）即第一審判決之附表全部補提上訴
　　理由，可見聲請人係對第一審判決全部提起上訴。嗣經臺灣
　　高等法院臺中分院110 年度上訴字第810 號刑事案件實體審
　　理後（對於第一審判決附表全部審理、論罪，並敘明「㈢被
　　告就附表編號1 至9 所載販賣第二級毒品之9 罪間，犯意各
　　別、時間有異，行為互殊，應予分論併罰。」，見中高院卷
　　第330 頁），以「原審…認事用法均無違誤，量刑亦屬妥適
　　，並無過重或失輕之情事，被告上訴意旨仍執陳詞否認犯罪
　　，並就原審業已詳為審酌判斷之事項再予爭執，其上訴為無
　　理由」（見中高院卷第330 、331 頁）駁回上訴。聲請人對
　　於上開案件第二審判決提起上訴，再經最高法院111 年度台
　　上字第797 號刑事判決以「本件上訴意旨，無非係就屬原審
　　採證認事職權之適法行使及原判決已說明事項，徒憑己見，
　　任意指摘為違法，且仍為單純事實之爭執，要難謂為適法之
　　第三審上訴理由。是本件上訴違背法律上之程式」駁回上訴
　　確定，此經調取上開案件歷審刑事卷宗核閱無訛，揆諸前揭
　　說明，本院並非最後事實審之法院，即無本件再審聲請之管
　　轄權。從而，聲請人誤向無管轄權之本院聲請再審，其聲請
　　再審之程序違背規定、且屬無從補正，應予駁回。另本件聲
　　請再審之程序既違背規定（管轄權）、且屬無從補正，即顯
　　無必要通知聲請人到場、或聽取檢察官及受判決人之意見，
　　附此敘明。
四、據上論斷，應依刑事訴訟法第433 條前段，裁定如主文。
中    華    民    國   111    年    5     月    31    日
                  刑事第一庭  審判長法  官    陳宏瑋
                                    法  官    陳盈呈
                                    法  官    張國隆
以上正本證明與原本無異。
如不服本裁定，應於送達後10日內，向本院提出抗告狀。
                                    書記官    張馨方
中    華    民    國   111    年    5     月    31    日